臺灣高等法院刑事裁定　　　　　　　　 94年度聲再字第407號
再審聲請人
即受判決人　甲○○
選任辯護人　劉衡慶　律師
　　　　　　許佳雯　律師
上列聲請人因妨害自由等案件，對於本院94年度上訴字第193號
年度字第號，中華民國94年6月20 日第二審確定判決（臺灣板橋
地方法院93年度訴字第462號，起訴案號：臺灣板橋地方法院檢
察署92年度偵字第9964號、93年度偵字第3836號），聲請再審，
本院裁定如下：
    主  文
再審之聲請駁回。
    理  由
一、聲請再審意旨略以：
　(一)量刑之輕重，均足構成再審之理由。
　(二)原審判決漏未審酌同案被告邱天照所開立之授權合約書內容
  　，及證人吳國權證詞，屬刑事訴訟法第421條「足生影響判
    決之重要證據漏未審酌」。查：1.該授權合約書所載之受託
    人係「富大應收帳款管理有限公司」，縱有費用之收取，亦
　　係該富大應收帳款管理有限公司所得，核與聲請人無關。2.
　　證人吳國權亦當庭明白證稱：「授權合約書是我跟邱天照寫
  　的，與被告甲○○無關，當時被告張不在場，是事後我拿給
    被告張」、「我想說那時候我有事情在忙，我就把事情委託
    給被告張處理；（被告張是否有向你收取任何費用？）沒有
    」（見原審94年6月6日審判筆錄）。3.綜上，原審法院漏未
    審酌前揭授權合約書，及證人吳權國之證詞，致採證、量刑
    發生錯誤，影響本案判決，當屬刑事訴訟法第421條「足生
    影響判決之重要證據漏未審酌」。
  (三)原審法院漏未審酌聲請人精神病史暨病例資料，屬刑事訴訟
    法第421條「足生影響判決之重要證據漏未審酌」。查：1.
　　聲請人長期患有精神疾病，82年4月以來即開始求醫，中間
  　曾因赴大陸工作期間未持續回診治療，導致病情急速惡化。
    2.聲請人曾一再向原審法院表明上情，聲請人並說明當時會
　　徒手毆打告訴人，實因精神疾病影響，並受到告訴人不當刺
  　激。3.惟查，原審法院形成心證作成判決時，漏未審酌前揭
    證據，當屬刑事訴訟法第421條「足生影響判決之重要證據
    漏未審酌」。
  (四)原審法院漏未審酌「告訴人與同案被告等係互毆」、「聲請
　　人幼女甫出生10個月，並為家中唯一經濟支柱」、「聲請人
  　犯錯後已幡然悔悟，當庭自白，犯罪後態度良好」等事實，
    致未審酌刑法第57條第1項「犯罪之動機、犯罪之目的、犯
    罪時所受之刺激、犯人之生活狀況、犯罪後之態度」等事項
    云云。
二、按依刑事訴訟法第421條聲請再審者，須有「足生影響判決
    之重要證據漏未審酌」之情事，始符合要件；此觀諸該法條
    之規定自明。經查：
  (一)原確定判決犯罪事實欄已認定「邱天照為向蕭世珽催討上開
    債務，竟經由不知情之張權國介紹，認識綽號「小劉」之甲
    ○○，邱天照並因長期以來與蕭世珽間之債務糾紛無法解決
    ，乃基於傷害蕭世珽之意思，事先與甲○○同謀而簽立授權
    合約書，約定由甲○○邀集同具傷害犯意聯絡之竺伯芳、吳
    文傑（綽號長毛）及孫振武等人，持其簽立之授權契約書，
    於91年12月20日19時許，在臺北縣板橋市○○路○段二三六
    號前會合，並以欲承租車位為由，誘使蕭世珽至上開地址中
    庭」等語（見原確定判決第2頁第8頁）。亦即所謂「授權合
    約書」乃係基於通謀虛偽表示所所書立，供作再審聲請人代
    邱天照討債、尋釁之藉口；況且，事實上再審聲請人亦未曾
    依該「授權合約書」索得任何款項，故該「授權合約書」之
    內容如何，並不足影響原判決採證、量刑之認定。
  (二)再審聲請人主張其有精神病史乙節，固據其提出病例資料為
    證。惟再審聲請人有精神病史之事實，核與其在犯罪行時之
    精神狀態是否異常，尚無必然之關聯。至於，再審聲請人在
    原審法院審理中陳明：當時會徒手毆打告訴人，實因精神疾
    病影響，並受到告訴人不當刺激云云；僅係其個人之抗辯，
    此部分並未據其提出相關之資料以供法院查證。原審法院未
    予採信，自無不合之處，亦無「足生影響判決之重要證據漏
    未審酌」之問題。
  (三)聲請再審理由所指同案被告吳傑於警詢時自稱：「... 協調
    中我與蕭世珽有些言語衝突，蕭世珽先出手推我一把，我亦
    回推他一把，而後蕭世珽便一拳揮向我的左臉，我與蕭世珽
    便開始互毆，而孫振武、甲○○、竺伯芳即將我們拉開」云
    云；及同案被告竺伯芳於原審法院審理時陳稱：「當天晚上
    有看到蕭世珽與另外一個人在打架，那個人矮矮的、瘦瘦的
    ，二人用拳頭互毆」等語；此部分之供詞，業據原確定判決
    引用（見原確定判決第6頁末3行起）。審酌結果並據以認定
    「堪認被告吳文傑於警詢時之自白方為屬實，從而其辯稱伊
    並未出手毆打告訴人，警詢時因為警察說其餘被告均承認有
    互毆，伊才跟著承認云云，諒屬事後卸責之詞，委無足取」
    ；而未認定「蕭世珽有回手互毆」之情事；此部分自無「足
    生影響判決之重要證據漏未審酌」之可言。
  (四)至於，再審聲請人所指次女張泰萊於93年8月間出生乙節，
    乃係於本案發生之後，且屬與被告犯行無直接關係之枝微末
    節之事，自非重要證據，亦不足影響原確定判決之量刑。而
    再審聲請人已於審判中自白乙節，業經原確定判決認定在案
    （見原確定判決第4頁第11行）；其犯罪後態度亦經原確定
    判決審酌無誤（見原確定判決第13頁第4行）；均無「足生
    影響判決之重要證據漏未審酌」之情事。
  (五)再審聲請人執前詞聲請再審，為無理由，應予駁回。
三、據上論斷，應依刑事訴訟法第434條第1項，裁定如主文。
中　　華　　民　　國　　94　　年　　11　　月　　30　　日
　　　　　　　　　刑事第十三庭  審判長法　官  劉景星
　　　　　　　　　　　　　　　　　　  法　官  陳志洋
　　　　　　　　　　　　　　　　　　  法　官  陳博志
以上正本證明與原本無異。
不得抗告。
                                      書記官  游桂
中　　華　　民　　國　　94　　年　　12　　月　　6 　　日
